

MARQUIS Rémy

Développeur full stack



https://bit.ly/remy-rm





28 ans (12/06/1996)



Lille - Arras / Télétravail



06.78.47.91.93



Véhicule personnel



remy.marquis62121@gmail.com

langage/Framework



HTML





A ANGULAR



(S) NODE JS



SVAL S



REACT



TYPESCRIPT



SASS SASS



MYSQL MYSQL



JAVASCRIPT

Présentation

Attiré par l'apprentissage continu et la diversité des langages de programmation, je me suis orienté vers le développement web après une carrière variée. Mon autonomie et ma rigueur, acquises lors de mes expériences précédentes, sont des atouts majeurs dans ce domaine en évolution constante.

Formations

Développeur Web Java/Angular

2023 Wild Code School

Spécialisation Angular et Spring

Caces

2020 city pro Douai

Bac pro CGEA

De 2011 à 2014 MFR Rollancourt

Bac pro agricole

logiciels /outils











TRELLO

Expériences

Projet chef Compass

2023 création d'un site web en groupe avec Angular et Spring

Préparateur de commandes

2018 à 2023, préparation de commandes, gestion des retours clients.

Conducteur de téléski

2015 à 2018, gestion d'un téléski, accueil du public.

Stage agricole

2010 à 2014, j'ai effectué des stages en élevage bovin, culture et fromagerie

Atouts

Méthode Agile /

SCRUM

- Curieux
- Persévérance
- Organisation
- Créativité
- Adaptation
- Autonome
- **Esprit d'initiative**
- Travail d'équipe

Centres d'intérêt

livres / film 🔾





J'aime notamment lire et regarder de la sciencefiction

informatique 🛴



Passionné par le hardware et le software, j'aime découvrir de nouvelles technologies

Sports ﷺ ≤\$

Je pratique régulièrement la musculation, la course à pied et le vélo